# 请教陈版，关于股票收益互换的会计处理？

提问人：18613058445 时间：2019-08-06 10:48:54
甲乙两公司签署《股票收益互换协议》约定：
1 、甲公司根据乙公司指令在约定时间内以甲公司自有资金自公开市场通过大宗交易的方式购买不超过 XX 万元的 A 股票 XX 股，甲方将上述 A 股票与乙方持有的 B 股票（持股成本为XX 万元，持股数量为 XX股）进行股票收益互换，亦即甲方享有乙方持有的 B 股票全部收益和风险，乙方享有甲方持有的 A 股票全部收益和风险。
2 、在互换协议到期后双方根据对方指令卖出各自持有的股票变现，双方进行收益及对方应付金额轧差结算，应支付金额较大的一方向另一方支付轧差金额。互换协议到期后标的股票未变现的，甲乙双方可以进行大宗交易方式进行标的股票所有权的实质性转移，收益双方轧差结算。
3 、互换协议期间股票的管理：
（ 1 ）表决权由股票持有方行使，但需征询对方意见并取得对方的书面同意；
（ 2 ）利润分配：现金分红、公积金转增股本均归对方享有；
（ 3 ）配股：对方同意配股且配股资金需要在互换协议期间缴纳的，配股资金有对方支付；
（ 4 ）互换协议期间双方股票不得进行质押融资。
请教陈版，基于上述协议，甲乙方在购买股票、利润分配（现金分红、转增）、配股、处置变现等各阶段如何进行会计处理？

回答人：chenyiwei
这个收益互换交易的目的和经济实质是什么？为何不能由甲直接持有 B 股票，乙直接持有 A 股票，而要使用目前的复杂安排？是否获取了律师出具的法律意见书，是否属于法律上认可的互相代持股份？